臺灣臺南地方法院刑事判決　　　　　　　 95年度訴字第521號
公　訴　人　臺灣臺南地方法院檢察署檢察官
被　　　告　丙○○　39歲民.
　　　　　　　　　　現另案於臺灣臺南監獄臺南分監
上列被告因違反毒品危害防制條例案件，經檢察官提起公訴（94
年度營毒偵字第327號、94年度偵字第14177號），本院判決如下
：
    主  文
丙○○連續施用第二級毒品，處有期徒刑陸月，扣案安非他命壹
小包（含袋重壹點肆公克）沒收銷燬之，束帶壹條、玻璃球壹個
均沒收；又轉讓第一級毒品，處有期徒刑壹年月；又連續轉讓
第二級毒品，處有期徒刑拾月。應執行有期徒刑貳年月，扣案
安非他命壹小包（含袋重壹點肆公克）沒收銷燬之，束帶壹條、
玻璃球壹個，均沒收。
    事  實
一、丙○○曾因違反毒品危害防制條例案件，經臺灣嘉義地方法
    院以93年度毒聲字第269號裁定送勒戒處所觀察、勒戒後，
    認為無繼續施用毒品之傾向，於民國93年7月12日釋放，並
    於同日由臺灣嘉義地方法院檢察署檢察官以93年度毒偵字第
    699號為不起訴處分。詎丙○○並未戒除毒癮，於前開觀察
    、勒戒處分執行完畢釋放後五年內，再基於施用第二級毒品
    安非他命之概括犯意，自94年7月中旬起至同年8月5日止，
    在臺南縣新營市○○街30號3樓，連續施用第二級毒品安非
    他命多次。另基於轉讓第二級毒品之概括犯意，自94年7月
    20日起至同年8月5日止，在臺南縣新營市○○街30號3樓，
    先後2次轉讓第二級毒品安非他命與乙○○施用；又基於轉
    讓第一級毒品之犯意，於94年8月5日某時，在上開地點，轉
    讓第一級毒品海洛因1小包與乙○○施用。嗣於94年8月8日
    15時10分許，為警持搜索票在上開地點搜索後，當場起出丙○○所有之第二級毒品安非他命1小包（含袋重1.4公克）、
    束帶一條、玻璃球一個及丙○○轉讓與乙○○（施用毒品部
    分觀察勒戒後業經不起訴處分確定）之第一級毒品海洛因1
    小包（淨重0.05公克，另案查扣）。
二、案經臺灣臺南地方法院檢察署檢察官自動檢舉及臺南縣警察
    局移請臺灣臺南地方法院檢察署檢察官偵查起訴。
    理  由
一、訊據被告丙○○固坦承施用第二級毒品安非他命犯行，惟矢
    口否認有何轉讓毒品海洛因、安非他命犯行，辯稱：伊當時
    我沒有在施用海洛因，沒有碰此毒品，實在沒有這種東西可
    以給乙○○。乙○○說將毒品放在伊那邊，用煙盒裝著，伊
    也不知道那裡面是什麼東西。伊有與乙○○合資買過毒品，
    安非他命是與乙○○合買的云云。經查：
  (一)被告業坦承施用第二級毒品安非他命犯行不諱，並有卷附長
    榮大學尿液確認報告1紙（呈甲基安非他命及安非他命陽性
    反應）及扣案第二級毒品安非他命1小包（含袋重1.4公克）
    ，施用工具束帶1條、玻璃球1個、扣案物品照片4張可證。
    而扣案毒品經初步檢驗結果確屬第二級毒品安非他命無誤，
    復有台南縣警察局刑事警察隊查獲涉嫌毒品危害防制條例「
    毒品」初步鑑驗報告書1紙可憑。被告此部份自白核與事實
    相符，犯行堪予認定。
  (二)又被告辯稱安非他命是合買的乙節，查證人乙○○於94年8
    月8日檢察官偵訊中證稱：「（檢察官問：丙○○有無轉讓
    安非他命給你?）1第1次在94年7月中旬，第2次是在8月5日
    ，地點都在富強街，都不用錢，我向丙○○索討過2次。」
    等語（見94年度營毒偵字第17頁）、94年10月6日檢察官偵
    訊中則證稱：「安非他命是94年7月20日到94年8月5日，都
    是在臺南縣永康富強街為警查獲地點，我跟丙○○要的，他
    共給我3、4次之安非他命。」等語（見同上卷第32頁）。再
    於本院審理中復結證稱：「（檢察官問：依據你今日陳述，
    安非他命部分，丙○○給你幾次？）我記憶中有兩次。（檢
    察官問：是否都是不用錢的？）對。」等語（見本院卷第12
    7頁）。雖前後證述被告給與安非他命次數稍有不同，但可
    確定至少被告曾給與2次安非他命，且都不用錢一點則始終
    如一，應可堪信屬真實。同時證人乙○○從未證稱有和被告
    一起出資購買過安非他命，足見被告此項辯解不足採信。
  (三)再被告辯稱伊沒有施用海洛因，沒有海洛因可給乙○○云云
    。惟查94年8月8日被告及其女友甲○○、證人乙○○於被告
    住處為警查獲時，當場在被告之手提包中查獲甲○○所有海
    洛因62小包，有台南縣警察局扣押物品目錄表1紙（見警卷
    一第17頁）及扣案物品照片4張（警卷一第20-21頁）可參，
    足見被告要取得海洛因甚為容易。況被告本身因施用毒品海
    洛因業經本院判處有期徒刑十月（95年度訴字第1005號）確
    定，現正執行中；又因涉嫌販賣毒品，現由本院審理中（95
    年度訴字第1414號），足徵被告所辯未施用海洛因，並無海
    洛因可給證人乙○○，顯不足採信。又被告於本院準備程序
    中辯稱海洛因是乙○○向綽號「阿印」之人要來施用的，並
    稱甲○○有看到「阿印」把海洛因給乙○○云云。證人甲○○到庭則證稱其不知道乙○○的毒品向何人購入或是何人給
    他的，並證稱：「（檢察官問：綽號『阿印』的人有無送過
    毒品到你們臺南縣新營市○○街住處？）有。（檢察官問：
    其該次送來，是何人購買的？）我向他買的。」等語（見本
    院卷第95、97頁）。證人乙○○於本院審理中係結證稱海洛
    因是在被告住處，向被告朋友以2千元購買的云云，被告所
    辯與證人所證互核並不相符，足證乙○○的海洛因絕非綽號
    「阿印」的人無償給與的。另證人乙○○於審理中雖翻異前
    詞，改稱海洛因是向被告朋友以2千元購買的，然證人乙○○於94年8月8日檢察官偵訊中業證稱：「（檢察官問：你為
    何會在現場?）我是要去跟丙○○索討毒品，不用錢。（檢
    察官問：自何時開始向丙○○索討海洛因毒品?）第1次在94
    年8月5日下午，在富強街向丙○○索討過海洛因毒品，不用
    錢，我以捲香菸方式施用，第2次是在8月8日下午2時多許，
    也是以捲香菸方式施用，剩下的海洛因我就放在電視櫃，就
    是警方扣案編號9那包海洛因。」等語（見94年度營毒偵字
    第16頁）；又於同年10月6日偵查中結證稱：「海洛因是94
    年7月24、25日，丙○○在查獲地給我1包，我用加入香菸之
    方式施用，未用完就放在查獲地之電視櫃，我總共用了3 次
    ，才為警查獲的。」等語（見同上卷第32頁）。證人乙○○
    偵查中所證固前後時間略有不同，但皆一致證稱被告所給與
    的海洛因就是94年8月8日警方到被告住處搜索時在電視櫃上
    查獲的那包海洛因（即台南縣警察局扣押物品目錄表編號9
    之1包海洛因）。且證人證稱是因認識被告10餘年被告才會
    無償給與毒品等語（見同上卷第33頁），可知被告與證人間
    交情非淺，證人斷無任意誣攀之理！因此，證人於偵查中所
    證應可堪採信，顯見被告應確有轉讓1包海洛因與乙○○。
    同時證人乙○○何以之前從未曾證稱過海洛因是自行向被告
    朋友購買此有利被告之事？另證人雖於本院審理中復證稱：
    「（檢察官問：印象中當時購買多少數量？）我的部分買了
    兩千元。（檢察官問：售出毒品的人你稱係丙○○的朋友？
    ）我去找丙○○，丙○○說他的朋友要來，我與他一起下去
    ，他的朋友有在賣，我看到就順便買兩千元。」、「（檢察
    官問：該人長相如何？）矮矮胖胖的，我錢交給他之後，他
    把東西用衛生紙包好放在地上，叫我自己撿。」、「（檢察
    官問：丙○○買了什麼毒品？）海洛因。」等語（見本院卷
    第127-129頁）。證人既當場交易毒品，當面交錢給毒販，
    為何該毒販卻又要將毒品用衛生紙包好放在地上，由證人自
    行撿起來，殊有悖常情？且證人證稱與被告一同下樓買海洛
    因，被告卻稱伊買的是安非他命；證人證稱買了兩千元，除
    其與被告外，沒有其他人在場，被告於準備程序中則辯稱海
    洛因是證人向伊朋友「阿印」要的，伊女友甲○○在場有看
    見云云。證人乙○○審理中所證內容與被告所辯多有不合，
    可見證人乙○○於審理中所證內容無非迴護被告之詞，被告
    所辯亦無非卸責之詞，均不足採信。
  (四)末查，起訴意旨認被告是於94年7月24日或25日某時，在住
    處提供第一級毒品海洛因予乙○○施用而轉讓之云云。依證
    人乙○○94年8月8日第1次偵查中所證，被告是同年8月5日
    給其海洛因，審理中證稱是94年8月5日在被告住處樓下向被
    告朋友買海洛因，雖所述取得海洛因之原因不同，但時間則
    相同。況且如證人於94年7月24日或25日即取得海洛因，並
    連續施用3次，剩餘的才放置在被告之電視櫃處，則應無相
    隔這麼多天才再興毒癮，直到同年8月8日始再到被告住處索
    討該包海洛因施用之理！蓋同年8月5日證人亦有到被告住處
    索討安非他命，依常理證人應會續予施用，或取走該包海洛
    因方是，為何證人並未如此動作？合理之解釋即是證人是94
    年8月5日才從被告處轉讓得來該包海洛因。
  (五)綜上所述，被告施用第二級毒品及轉讓第一、二級毒品犯行
    均已明確無誤，被告所辯無轉讓毒品犯行，純屬畏罪卸責之
    詞，不足採信。本件事證已臻明確，被告犯行均堪認定，應
    依法論科。
二、核被告丙○○所為，係犯毒品危害防制條例第10條第2項之
    施用第二級毒品罪、同條例第8條第1項之轉讓第一級毒品及
    同條第2項之轉讓第二級毒品罪。被告施用第二級毒品安及
    轉讓第一、二級毒品前，持有第一、二級毒品之低度行為，
    已分別為施用及轉讓之高度行為吸收，均不另論罪。被告行
    為後，刑法第56條連續犯之規定，業於94年1月7日修正公布
    刪除，並於95年7月1日施行，則被告之犯行，因行為後新法
    業已刪除連續犯之規定，此刪除雖非犯罪構成要件之變更，
    但顯已影響行為人刑罰之法律效果，自屬法律有變更，依新
    法第2條第1項規定，比較新、舊法結果，仍應適用較有利於
    被告之行為時法律即舊法論以連續犯（最高法院95年第8次
    刑事庭會議決議參照）。因此，被告多次施用第二級毒品及
    先後2次轉讓第二級毒品與乙○○之犯行，均時間緊接，犯
    罪構成要件相同，均為連續犯，均應依修正前刑法第56條規
    定論以一罪，並分別加重其刑。又被告上開施用第二級毒品
    及轉讓第一、二級毒品犯行，犯意各別，行為互殊，應分論
    併罰。爰審酌被告素行，又毒品危害甚深，被告不思自行戒
    除卻仍轉讓毒品與他人施用，其犯罪之動機、目的、對社會
    所生危害，及犯罪後就轉讓毒品部份仍飾詞狡辯，犯後態度
    非佳等一切情狀，分別量處如主文所示之刑，併定其應執行
    刑，以資懲儆。再被告行為時即修正前刑法第51條規定：「
    數罪併罰，分別宣告其罪之刑，依左列各款定其應執行者：
    」其中第五款規定：「宣告多數有期徒刑者，於各刑中之最
    長期以上，各刑合併之刑期以下，定其刑期。但不得逾二十
    年。」，修正後刑法第51條第5款規定：「宣告多數有期徒
    刑者，於各刑中之最長期以上，各刑合併之刑期以下，定其
    刑期。但不得逾三十年。」比較結果，修正後刑法並非較有
    利於行為人，依刑法第2條第1項前段之規定，仍應依修正前
    刑法，定其應執行之刑。另扣案之安非他命1小包（含袋重
    為1.4公克），屬第二級毒品，且為違禁物，應宣告沒收銷
    燬之；另扣案束帶一條、玻璃球一個，為被告所有，供本件
    施用毒品犯罪所用之物，併宣告沒收。至於毒品包裝袋因無
    法與毒品完全析離，故不另諭知沒收；而轉讓與乙○○之海
    洛因1包已屬乙○○所有，且係另案扣案之物，故亦不予諭
    知沒收，併予敘明。
據上論斷，應依刑事訴訟法第299條第1項前段，毒品危害防制條
例第8條第1、2項、第10條第2項、第18條第1項前段、刑法第2條
第1項、第11條前段、修正前刑法第56條、第51條第5款、第38條
第1項第2款，判決如主文。
本案經檢察官丁○○到庭執行職務。
中　　華　　民　　國　　96　　年　　4 　　月　　26　　日
　　　　　　　刑事第八庭    審判長法  官　彭喜有
　　　　　　　　　　　　　　      法　官　王慧娟
　　　　　　　　　　　　　　      法　官　李東柏
以上正本證明與原本無異。
如不服本判決，得於判決書送達之翌日起10日內，以書狀敘述理
由，向本院提出上訴。
        　　　　　　　　　　      書記官　黃傳鈞
中　　華　　民　　國　　96　　年　　4 　　月　　26　　日
附錄：本案論罪科刑法條全文
毒品危害防制條例第8條第1、2項：
轉讓第一級毒品者，處1年以上7年以下有期徒刑，得併科新臺幣
1百萬元以下罰金。
轉讓第二級毒品者，處6月以上5年以下有期徒刑，得併科新臺幣
70萬元以下罰金。
毒品危害防制條例第10條第2項：
施用第二級毒品者，處 3 年以下有期徒刑。
